# 请教关于合并报表税务问题

提问人：accountnow 时间：2010-08-18 16:06:09
请教，集团中有A,B两家子公司，期末A公司根据权责发生制，预提了一笔应支付给B公司的费用，如下
借 营业费用 100 贷 预提费用 100 同时计算递延所得税 借 递延所得税资产 25 （100×25%） 贷 所得税费用-递延所得税 25但B公司期末并未确认相关收入，在做合并报表是，合并层面帮B确认相关收入，并抵消
借 应收账款 100 贷 营业收入 100 此时，对B公司税务影响，应为当期所得税还是递延所得税？

回答人：chenyiwei
回复 楼主 accountnow 的帖子如果B公司个别报表层面对此确认收入，则对B的税务影响将是在当期发生纳税义务，也就是当期所得税。即最终结果是B公司的当期所得税负债对A公司的递延所得税资产。 这笔调整应当调整B公司自身的报表，而不仅仅是在编制合并报表时调整。